# 关于预计负债的确认

提问人：大头爸爸 时间：2017-05-17 09:36:57
如题目所示

回答人：chenyiwei
根据上述信息，我们理解： 1 、法院于 2017 年 1 月 12 日就该案件作出一审判决，表明相关的现时义务在 2016 年末已经存在。在此情况下，如果《企业会计准则第 13 号——或有事项》第四条规定的预计负债确认的另两条标准也已经符合（我们理解可能性很大），则应确认预计负债，且不能以“预计可获得原股东的补偿款”作为不确认预计负债的恰当理由。 2 、关于补偿资产的确认，如《企业会计准则第 13 号——或有事项》第七条规定，“企业清偿预计负债所需支出全部或部分预期由第三方补偿的，补偿金额只有在基本确定能够收到时才能作为资产单独确认。确认的补偿金额不应当超过预计负债的账面价值”。但按照一般理解，仅仅依据当初股权转让协议中一般性的“陈述与保证”条款，尚不足以构成截至 2016 年末资产负债表日“基本确定”可收到补偿款的恰当依据，因为截至 2016 年末一审判决尚未作出，该事项的未来发展仍不明朗；即使是C公司的“确认”也是在A公司就一审判决结果通知C公司后才获得的。因此，我们理解在 2016 年末确认补偿资产的依据尚不充分。 另外，即使满足确认补偿资产的条件，在 2017 年内确认补偿资产，但仍应注意以下问题： （ 1 ）目前该补偿款的金额仍存在不确定性，因此不适合于确认为“其他应收款”，建议使用“其他流动资产”或者“其他非流动资产”（根据对预计结算时间的估计）。 （ 2 ）补偿资产确认的条件是其收取的可能性达到“基本确定”的程度（即概率大于或等于95 ％）。因此，如果能够确认补偿资产，就意味着该补偿资产坏账的可能性极小，也就是该补偿资产的信用风险特征显著不同于一般的往来款项，因此简单地按照账龄计提坏账准备并不可取。 （ 3 ）A和B是独立法人，就该事项确认预计负债的影响应体现在B公司自身的报表中。但是，假设基本确定可从C公司收到补偿款，则需明确有权收取补偿款的是A还是B。另外还需要注意：因为A收购B公司股权的比例是 80 ％，所以如果C向A支付补偿，则只需按照最终B公司损失金额的 80 ％支付补偿款即可；但如果C向B支付补偿，则补偿金额应为B公司实际损失金额的 100 ％。确认补偿资产的前提是双方对补偿的具体操作方案作出安排。因此，截至目前，对补偿款的会计处理仍存在不确定性。